臺灣臺中地方法院交通事件裁定       100年度交聲字第2275號
原處分機關  交通部公路總局臺中區監理所豐原監理站
異  議  人
即受處分人  張貴森
上列異議人因違反道路交通管理處罰條例案件，對於交通部公路
總局臺中區監理所豐原監理站民國100年7月25日所為之處分(豐
監稽違字第裁63-Z7A029140號)，聲明異議，本院裁定如下:
    主    文
異議駁回。
    理    由
一、聲明異議意旨略以:異議人即受處分人張貴森(下稱受處分人
    )於民國100年6月2日20時33分，因駕駛車牌號碼1621-SH號
    自用小貨車，行經國道三號南下158.7公里處時，因有「1.
    駕車未繫安全帶行駛國道(汽車行駛於高速公路上汽車駕駛
    人未繫安全帶)2.未帶駕照(駕駛汽車未隨身攜帶駕駛執照)
    」之違規，為警當場攔停製單舉發。嗣原處分機關交通部公
    路總局臺中區監理所(豐原監理站)(下稱原處分機關)仍認其
    上開違規行為屬實，乃於100年7月25日以豐監稽違字第裁63
    -Z7A029140號裁決書，各裁處新臺幣(下同)3千元及3百元(
    合計3千3百元)罰鍰。惟受處分人行經大甲收費站時是走現
    金收費車道，其自口袋裡拿出現金時，因被安全帶絆礙到手
    掏錢的動作，才將安全帶打開一下，待拿出口袋裡的錢後，
    隨即把安全帶繫好，再進入收費站，不料，警察(小隊長)就
    拿手電筒照其臉並問說為何不繫安全帶，其明明安全帶就繫
    得好好的，為何要說其沒繫安全帶?該警察稱沒有繫安全帶
    就沒有繫安全帶，也不聽其解釋，怎會有這種警察，其真的
    是被冤枉的，為此聲明異議等語。
二、按汽車行駛於高速公路，其駕駛人未依規定繫安全帶者，處
    駕駛人3千元以上6千元以下罰鍰，亦為道路交通管理處罰條
    例第31條第2項所明定。
三、查受處分人具狀固對其於前開時、地，駕駛上開自用小貨車
    行經前開違規地點之事實，坦白承認(按:並未爭執其駕駛汽
    車未隨身攜帶駕駛執照之違規事實)，惟其於異議狀中矢口
    否認有未依規定繫安全帶之行為，辯稱:其進收費站時，安
    全帶明明就繫得好好的，警察還要製單舉發云云，經查:
(一)受處分人確有前開駕車行駛於高速公路未繫安全帶之違規行
    為，已據內政部警政署國道公路警察局第七警察隊發函詳復
    在卷。該隊100年7月1日公警七交字第1000770732號函說明
    欄三略載以:「本案查據執勤人員稱:渠等確係於大甲收費站
    南下車道發現案內車輛駕駛人未繫安全帶(正在拉起安全帶)
    ，渠等並用照明燈照射，駕駛人未繫安全帶無訛，爰予以攔
    停，並告知未繫安全帶之事實後製單舉發，違規屬實」等語
    ，有該函文影本1份在卷可憑。
(二)又按道路交通管理處罰條例第31條第2項之所以要求汽車駕
    駛人及前座乘客在汽車行駛於高速公路時繫上安全帶，其立
    法意旨無非乃係考量汽車行駛於高速公路速度較快，如萬一
    有事故發生，駕駛人及前座乘客因繫有安全帶，將使駕駛人
    或前座乘客能得到較為安全之保護，而使傷害減到最低。為
    貫徹立法意旨，駕駛人及前座乘客於行車時應「全程」繫妥
    安全帶，此應無例外至明。查受處分人已於聲明異議狀中表
    明:其當天行經大甲收費站，因行駛現金收費車道，曾將安
    全帶打開以利其拿取口袋中之現金，足見受處分人當天行駛
    高速公路確有未繫安全帶之違規行為。況受處分人駕車行駛
    於高速公路，即有繳納通行費之預見，本應於行車上路前將
    回數票或現金置於隨手可供便利拿取之處，以利繳納通行費
    所需，受處分人尚不得以其欲拿取現金繳納通行費或駛入收
    費站內已繫好安全帶等作為免責之事由。受處分人上開所辯
    ，自非有據。
(三)綜上所述，受處分人確有駕駛前開車輛行駛於高速公路未依
    規定繫安全帶之違規事實，從而，原處分機關依違反道路交
    通管理處罰條例第31條第2項規定，裁處受處分人罰鍰3千元
    部分，核無違誤。本件聲明異議為無理由，應予駁回。至原
    處分機關就受處分人駕駛汽車未隨身攜帶駕駛執照之違規裁
    處3百元罰鍰部分，聲明異議意旨並未指摘及此，本院即無
    由就該部分處分併予審酌，附此敘明。
四、據上論斷，應依道路交通管理處罰條例第87條第2項，道路
    交通事件處理辦法第18條，裁定如主文。
中    華    民    國   100    年    9     月    30    日
                    交通法庭    法  官  丁智慧
上正本證明與原本無異。
如不服本裁定，應於送達後5日內，向本院提出抗告狀。(應附繕
本)
                                書記官  王志
中    華    民    國   100    年    9     月    30    日